Plans de la sous-série 4 N
Archives départementales du Gers
- Bâtiments divers
  - École normale
    - Projet d'appropriation de la maison des héritiers Baron, près de l'hôpital, à l'établissement de l'École normale primaire d'Auch, internat, rez-de-chaussée, plan., 1839; 4 N 1286; 4 N 101
    - Projet d'appropriation de la maison des héritiers Baron, près de l'hôpital, à l'établissement de l'École normale primaire d'Auch, internat, 1er étage, plan., 1839; 4 N 1287; 4 N 101
    - Projet d'appropriation de la maison de M. Doré à l'établissement de l'École normale primaire d'Auch, internat, rez-de-chaussée et 1er étage, plans., 1839; 4 N 1288; 4 N 101
    - Plan de l'École normale et de ses dépendances., 1841; 4 N 1289; 4 N 101
    - Plan de l'école normale d'Auch, rez-de-chaussée, étage, entresols et souterrain., 1841; 4 N 1290; 4 N 101
    - École normale d'Auch, coupes de la maison., 1841; 4 N 1291; 4 N 101
    - Plan de l'école normale d'Auch, plans et élévations., 1841; 4 N 1292; 4 N 101
    - Projet d'agrandissement et d'appropriation de l'École normale d'Auch établie dans une maison, rue de l'Oratoire, nouvellement acquise par le département, plan du rez-de-chaussée., 1842; 4 N 1293; 4 N 101
    - Projet d'agrandissement et d'appropriation de l'École normale d'Auch établie dans une maison, rue de l'Oratoire, nouvellement acquise par le département, 1er étage, plan., 1842; 4 N 1294; 4 N 101
    - Projet d'agrandissement et d'appropriation de l'École normale d'Auch établie dans une maison, rue de l'Oratoire, nouvellement acquise par le département, façade au midi et coupes., 1842; 4 N 1295; 4 N 101
    - Projet d'appropriation de l'aile au couchant de la cour d'entrée de l'école normale d'Auch, plans coupe et élévations., 1844; 4 N 1296; 4 N 101
    - École normale d'Auch, projet de chapelle, plan, coupe et élévation., 1860; 4 N 1297; 4 N 101
    - Département du Gers, École normale d'Auch, chapelle, coupes., 1861; 4 N 1298; 4 N 101
    - Département du Gers, dortoir et salle de physique, École normale d'Auch, plan., 1861; 4 N 1299; 4 N 101
    - Département du Gers, École normale d'Auch, bâtiment au levant de l'aile droite, plans coupes élévation., 1861; 4 N 1300; 4 N 101
    - École normale: plan du soubassement., 1863; 4 N 1301; 4 N 101
    - Département du Gers, École normale, ville d'Auch: plan du rez-de-chaussée, coupes et élévations., 1863; 4 N 1302; 4 N 101
    - Département du Gers, École normale, ville d'Auch, projet de préau couvert: plan coupes et élévation., 1863; 4 N 1303; 4 N 101
    - Département du Gers, École normale, ville d'Auch: plan général du rez-de-chaussée., 1863; 4 N 1304; 4 N 101
    - Département du Gers, École normale, ville d'Auch, premier étage: plan., 1863; 4 N 1305; 4 N 101
    - Département du Gers, École normale, projet de citerne, plan et coupes., 1878; 4 N 1306; 4 N 101
    - Département du Gers, projet d'École normale de jeunes filles: plan général: plan et élévations, y compris l'annexe., 1883; 4 N 1307; 4 N 102
    - Département du Gers, projet d'École normale de filles à construire à Auch, façade principale., 1883; 4 N 1308; 4 N 102
    - Département du Gers, projet d'École normale de filles à construire à Auch, façades et coupe., 1883; 4 N 1309; 4 N 102
    - Département du Gers, projet d'École normale de filles à construire à Auch: plan de l'étage de soubassement., 1883; 4 N 1310; 4 N 102
    - Département du Gers, projet d'École normale de filles à construire à Auch: plan du rez-de-chaussée., 1883; 4 N 1311; 4 N 102
    - Département du Gers, projet d'École normale de filles à construire à Auch: plan du 1er étage., 1883; 4 N 1312; 4 N 102
    - Département du Gers, projet d'École normale de filles à construire à Auch: plan du 2e étage., 1883; 4 N 1313; 4 N 102
    - Département du Gers, École normale de jeunes filles, modification du projet, étage de soubassement., 1883; 4 N 1314; 4 N 102
    - Département du Gers, École normale de jeunes filles, modification du projet: plan du rez-de-chaussée., 1883; 4 N 1315; 4 N 102
    - Département du Gers, École normale de jeunes filles, modification du projet: plan du 1er étage., 1883; 4 N 1316; 4 N 102
    - Département du Gers, École normale de jeunes filles, modification du projet: plan du 2me étage., 1883; 4 N 1317; 4 N 102
    - Département du Gers, projet d'une École normale de filles à construire à Auch, école annexe: plan, façade et coupe., 1883; 4 N 1318; 4 N 102
    - Département du Gers, projet d'une École normale de filles à construire à Auch, école annexe, façade principale à l'est., 1883; 4 N 1319; 4 N 102
    - Département du Gers, projet d'une École normale de filles à construire à Auch, école annexe: plan du rez-de-chaussée., 1883; 4 N 1320; 4 N 102
    - Département du Gers, projet d'une École normale d'institutrices à construire à Auch: plan du rez-de-chaussée., 1884; 4 N 1321; 4 N 102
    - Département du Gers, projet d'une École normale d'institutrices à construire à Auch, étage de soubassement: plan., 1884; 4 N 1322; 4 N 102
    - Département du Gers, projet d'une École normale d'institutrices à construire à Auch: plan du premier étage., 1884; 4 N 1323; 4 N 102
    - Département du Gers, projet d'une École normale d'institutrices à construire à Auch: plan du 2e étage et des combles., 1884; 4 N 1324; 4 N 102
    - École normale d'Instituteurs à Auch, ateliers d'ouvrages manuels, travail du fer: plan coupe et élévation., 1886; 4 N 1325; 4 N 101
    - École normale d'instituteurs d'Auch, état actuel des locaux, étage du rez-de-chaussée: plan., 1891; 4 N 1326; 4 N 103
    - Dispositions proposées, étage du rez-de-chaussée: plan., 1891; 4 N 1327; 4 N 103
    - Ancienne école normale d'Auch: plan d'ensemble., 1891; 4 N 1328; 4 N 103
    - École normale d'Auch, école primaire de filles: plan., 1900; 4 N 1329; 4 N 103
    - École normale d'instituteurs d'Auch, bâtiment principal: plan des rez-de-chaussée, 1er étage, 2e étage et 3e étage., 1904; 4 N 1330; 4 N 103
    - École normale d'Auch, agrandissement et aménagements divers, modification des locaux de l'école annexe: plan du rez-de-chaussée et du 1er étage, élévation ouest et coupe transversale., 1904; 4 N 1331; 4 N 103
    - École normale d'instituteurs d'Auch-Tarbes, projet d'appropriations diverses: plan du rez-de-chaussée., 1900; 4 N 1332; 4 N 103
    - Ancienne école annexe de l'École normale: plan., 1900; 4 N 1333; 4 N 103
  - Archives départementales
    - Département du Gers, projet d'archives départementales, ville d'Auch, location d'une partie de la maison Lézian, plans des 2e et 3e étages et coupe., 1866; 4 N 1334; 4 N 104
      Auch (Gers, France); centre d'archives
    - Département du Gers, projet d'archives départementales, ville d'Auch, plan du rez-de chaussée et plan du premier étage., 1866; 4 N 1335; 4 N 104
    - Département du Gers, projet d'archives départementales, ville d'Auch, façade principale et coupe transversale., 1913; 4 N 1336; 4 N 104
    - Projet d'installation des archives dans la caserne de gendarmerie actuelle, plan du rez-de-chaussée., 1892; 4 N 1337; 4 N 104
      Auch (Gers, France); caserne; gendarmerie; centre d'archives
    - Projet d'installation des archives dans la caserne de Gendarmerie actuelle, 1er étage, plan., 1892; 4 N 1338; 4 N 104
    - Archives et inspection académique, nouvelle loge du concierge à construire sous le cloître, plan, coupe et élévation., 1896; 4 N 1339; 4 N 104 et 4 N 105
    - Installation d'un Hôtel des Postes, des Archives et du Service académique dans l'ancienne caserne de gendarmerie, plan du rez-de-chaussée., 1893; 4 N 1340; 4 N 104 et 4 N 105
    - Installation d'un Hôtel des Postes, des Archives et du Service académique dans l'ancienne caserne de gendarmerie, plan du 1er étage., 1893; 4 N 1341; 4 N 104 et 4 N 105
    - Installation d'un Hôtel des Postes, des Archives et du Service académique dans l'ancienne caserne de gendarmerie, plan du sous-sol., 1893; 4 N 1342; 4 N 104 et 4 N 105
    - Archives départementales, plan du rez-de-chaussée et plan du 1er étage., 1906; 4 N 1343; 4 N 104
    - Archives départementales, agrandissement, plan du rez-de-chaussée et plan du 1er étage., 1906; 4 N 1344; 4 N 104
    - Archives départementales, plans par étages, localisation des cheminées en activité., 1909; 4 N 1345 - 1; 4 N 104
    - Plan général des voisins directs des Archives départementales, plans par étages, localisation des cheminées en activité., 1909; 4 N 1345 - 2; 4 N 104
    - Archives départementales, Aménagement du logement du concierge, restauration de la porte d'entrée, dessins, plan général., 1913; 4 N 1346 - 1; 4 N 104
    - Archives départementales, Aménagement du logement du concierge, restauration de la porte d'entrée, dessins, plan du rez-de-chaussée et plan du 1er étage., 1913; 4 N 1346 - 2; 4 N 104
    - Archives départementales, aménagement du logement du concierge, restauration de la porte d'entrée, dessins, coupe transversale et élévation de la porte d'entrée., 1913; 4 N 1346 - 3; 4 N 104
    - Plan de l'ancienne église des cordeliers à Auch., 1902; 4 N 1347; 4 N 104
      Auch (Gers, France); édifice cultuel
  - Pépinière de Boubée
    - Pépinière départementale de Boubée à Auch: plan masse., 1895; 4 N 1348; 4 N 10
      Auch (Gers, France)
  - Dépôt de remonte du Garros
    - Dépôt de remonte du Garros, domaine du Garros: plan., 1850; 4 N 1349; 4 N 106
    - Plan du Garros: plan du château du Garros et du domaine du Garros., 1850; 4 N 1350; 4 N 106
    - Place d'Auch, extension du quartier Dessoles, annexe de remonte du Garros: plan masse., 1927; 4 N 1351; 4 N 106
      Auch (Gers, France); place publique
    - Extension du dépôt de remonte annexe du Garros, quartier Dessoles: plan parcellaire des surfaces à acquérir., 1929; 4 N 1352; 4 N 106
    - Extension de l'établissement hippique de transition du Garros, quartier Dessoles, croquis annexé au procès-verbal de remise des terrains: plan parcellaire des surfaces remises., 1930; 4 N 1353; 4 N 106